臺灣苗栗地方法院民事裁定　　　　　　　 100年度聲字第37號
聲　請　人　田文吉
兼　上一人
訴訟代理人　張火妹
相　對　人　黃許慧真
　　　　　　陳榮聰
上列聲請人與相對人間因本院100 年度簡上字第15號確認本票債
權不存在事件，聲請法官迴避，本院裁定如下：
    主    文
聲請駁回。
    理  由
一、聲請意旨略以：聲請人與相對人間確認本票債權不存在事件
    ，分由本院法官王萬金審理，其於準備程序時曾詢明兩造是
    否同意先由其一人調查證據，聲請人雖同意，惟本案證據齊
    全，實無再詢問被告是否同意調查證據之必要，另亦曾詢問
    聲請人是否願意撤回對陳榮聰之訴訟，是足認法官王萬金執
    行職務有偏頗之虞。為此依民事訴訟法第33條第1 項第2 款
    ，聲請法官迴避。
二、按民事訴訟法第33條第1 項固規定，法官有同法第32條所定
    之情形，而不自行迴避，或法官有其他情形，足認其執行職
    務有偏頗之虞，當事人得聲請法官迴避。惟按，民事訴訟法
    第33條第1 項第2 款規定法官有應自行迴避而不自行迴避以
    外之情形，足認其執行職務有偏頗之虞，據而聲請法官迴避
    者，應以法官對於訴訟標的有特別利害關係，或與當事人之
    一造有密切之交誼或嫌怨，或基於其他情形客觀上足疑其為
    不公平之審判者為其原因事實，若僅憑當事人之主觀臆測，
    或不滿意法官進行訴訟遲緩，或認法官指揮訴訟欠當，則不
    得謂其有偏頗之虞，最高法院69年台抗字第457 號判例可資
    參照。且迴避原因，依民事訴訟法第34條第2 項、第284 條
    規定，應自為聲請之日起3 日內提出能即時調查之證據以釋
    明之。復按行合議審判之訴訟事件，法院於必要時以庭員一
    人為受命法官，使行準備程序。準備程序，以闡明訴訟關係
    為止。但另經法院命於準備程序調查證據者不在此限，民事
    訴訟法第270 條第1 項、第2 項定有明文，另依同法第463
    條及第272 條第1 項規定，於簡易程序上訴第二審事件受命
    法官行準備程序時準用之。
三、經查本件經本院於100 年5 月17日裁定由受命法官王萬金為
    受命法官行準備程序，並試行和解或調查證據程序，有該裁
    定附卷可稽，則本院受命法官王萬金於行本件準備程序時詢
    明兩造是否同意受命法官調查證據，並詢明是否對相對人陳
    榮聰部分一併上訴等情，應均屬受命法官調查證據及闡明訴
    訟關係之範疇，核無不合。且受命法官於行準備程序時既有
    試行和解之權，則本院王萬金法官於上開事件，即使詢明聲
    請人是否願意撤回對部分相對人之請求，亦係職權之正當行
    使。本件聲請人聲請法官迴避之上開事由，皆為受命法官為
    闡明訴訟關係所為之曉諭發問、調查證據、試行和解等職權
    正當行使事項，難認受命法官對於訴訟標的有特別利害關係
    ，或受命法官與當事人有密切之交誼或嫌怨。此外，聲請人
    未能提出得即時供調查之證據以釋明本件受命法官執行職務
    有偏頗之虞情事，自難認其主張之聲請迴避事由係屬可採。
四、綜上，聲請人聲請迴避之原因核與民事訴訟法第32條及第33
    條規定不符，是聲請人所為法官迴避之聲請，為無理由，應
    予駁回，爰依民事訴訟法第35條第1 項規定，裁定如主文。
中    華    民    國  100     年    6     月    13    日
                      民事庭  審判長法  官  宋  國  鎮
                                    法  官  游  欣  怡
                                    法  官  羅  永  安
以上正本係照原本作成。
如對本裁定不服，應於裁定送達後10日內向本院提出抗告狀（須
附繕本），並繳納抗告裁判費新臺幣1000元。
中    華    民    國  100     年    6     月    13    日
                                    書記官  張  哲  豪